# 求助版主：急急急。。。关于政府补助的处理

提问人：yahmm 时间：2011-09-02 10:56:20
回复 求知若渴@ 的帖子
无论是计当期还是递延到以后，均为非经常性损益。 个人认为：应做为与购置资产有关的补助，没有明确的项目，管理层可以根据具体情况按一定的比例计入到某项资产中，比如：新增设备、厂区基础设施补助等

回答人：chenyiwei
比较赞同你的意见。不过也要关注这两个相互矛盾的证据哪个证明力更强（一般理解是票据证明力可能更强些）。